臺灣臺南地方法院刑事判決　　　
110年度簡上字第168號
上  訴  人  臺灣臺南地方檢察署檢察官
被      告  顏上林


上列上訴人因傷害案件，不服本院110年度簡字第1093號中華民
國110年5月18日第一審判決（起訴案號：臺灣臺南地方檢察署11
0年度偵字第4989號），提起上訴，本院管轄第二審之合議庭判
決如下：
    主  文
上訴駁回。
    事實及理由
一、按被告於第二審經合法傳喚，無正當之理由不到庭者，得不
    待其陳述，逕行判決，刑事訴訟法第371條定有明文。次按
    對於簡易判決有不服而上訴者，得準用上開規定，同法第45
    5條之1第3項亦有明定。本案被告顏上林經本院合法傳喚後
    ，無正當理由未到庭，此有本院送達證書、個人戶籍資料、
    刑事報到單在卷可稽（本院卷第119、153、157頁），按上
    規定，爰不待其陳述逕為一造辯論判決。
二、本案經本院合議庭審理結果，認原審判決以被告持保溫杯分
    別攻擊告訴人張景童、陳平元頭部，所為係犯刑法第277條
    第1項之傷害罪，共2罪，各判處有期徒刑3月，應執行有期
    徒刑5月，並均諭知以新臺幣1,000元折算1日之易科罰金標
    準，核其認事用法均無違誤，量刑亦屬妥適，應予維持。其
    事實、證據及理由均引用第一審判決書之記載（如附件）。
三、檢察官據告訴人陳平元請求上訴，意指略以：告訴人張景童
    、陳平元受傷非輕，原審量刑過輕，希望法院從重量刑云云
    。
四、按關於刑之量定及緩刑之宣告，係實體法上賦予法院得為自
    由裁量之事項，倘其未有逾越法律所規定之範圍，或濫用其
    權限，即不得任意指摘為違法（最高法院75年臺上字第7033
    號判例意旨可資參照）；且在同一犯罪事實與情節，如別無
    其他加重或減輕之原因，下級審量定之刑，亦無過重或失輕
    之不當情形，則上級審法院對下級審法院之職權行使，原則
    上應予尊重（最高法院85年度臺上字第2446號判決意旨可資
    參照）。　　
五、經查，原審認被告均係犯刑法第277條第1項之傷害罪，罪證
    明確，復於量刑時業已審酌被告與告訴人陳平元、張景童因
    細故發生口角，不思以理性方式溝通解決，貿然先後持保溫
    杯攻擊其等頭部，造成2人頭部外傷，顯見不知尊重他人身
    體法益，所為有所不當，兼衡被告本案犯罪手段、犯後認罪
    之態度，及告訴人陳平元、張景童所受之傷害、迄今未能達
    成和解等一切情狀，分別量處前揭所示之刑度，就其量刑輕
    重之準據，顯已注意適用刑法第57條之規定，於法並無不合
    ，量刑亦屬妥適，難認有何裁量權濫用、違反刑事處罰原則
    之處。檢察官指摘原審量刑過輕，據為請求撤銷原審判決，
    改判較重刑度之論據，尚屬無據，是本件上訴為無理由，應
    予駁回。
據上論斷，應依刑事訴訟法第455條之1第1項、第3項、第368條
、第371條、第373條，判決如主文。
本案經檢察官莊立鈞提起公訴、謝欣如到庭執行職務。　
中　　華　　民　　國　 110　　年　　10  　月　　26　　日
                  刑事第五庭    審判長法　官  鍾邦久
                                      法　官  林欣玲
                                      法　官  蔡奇秀
以上正本證明與原本無異。
不得上訴。
　　　　　　　　　　　　　　　　　　　書記官　張仕蕙　　
中　　華　　民　　國　　110 　年　　10　　月　　26　　日
附件：
臺灣臺南地方法院刑事簡易判決
110年度簡字第1093號
公　訴　人　臺灣臺南地方檢察署檢察官
被　　　告　顏上林　男　(民國00年0月00日生)
　　　　　　　　　　身分證統一編號：Z000000000號
　　　　　　　　　　住高雄市○○區○○路○○巷00號
　　　　　　　　　（現另案於法務部○○○○○○○執行中）
上列被告因傷害案件，經檢察官提起公訴（110年度偵字第4989
號），因被告已自白犯罪，本院合議庭裁定由受命法官獨任逕以
簡易判決處刑如下：
    主  文
顏上林犯傷害罪，處有期徒刑參月，如易科罰金，以新臺幣壹仟
元折算壹日；又犯傷害罪，處有期徒刑參月，如易科罰金，以新
臺幣壹仟元折算壹日。應執行有期徒刑伍月，如易科罰金，以新
臺幣壹仟元折算壹日。
    事實及理由
一、本件犯罪事實及證據，除證據補充「被告於準備程序中之自
    白」外，其餘均引用檢察官起訴書（如附件）之記載。
二、論罪法條之適用：
　　核被告顏上林所為，均係犯刑法第277條第1項之傷害罪。被
    告所犯上開2次傷害犯行，犯意各別，行為互殊，應分論併
    罰。
三、爰審酌被告與告訴人等因細故發生口角，竟基於傷害之犯意
    ，先後持保溫杯攻擊告訴人等頭部，不思以理性方式溝通解
    決，貿然訴諸暴力，且造成告訴人等頭部之外傷，不知尊重
    他人身體法益，所為有所不當，兼衡被告本案犯罪之手段、
    告訴人等之傷勢情形、被告之犯後態度，及被告迄今未能與
    告訴人等達成和解等一切情狀，分別量處如主文所示之刑，
    並對被告之各宣告刑定應執行之刑，復就前開各刑均諭知如
    易科罰金之折算標準，以資處罰。
四、沒收：
　　按供犯罪所用、犯罪預備之物或犯罪所生之物，屬於犯罪行
    為人者，得沒收之。又按前2項之沒收，於全部或一部不能
    沒收或不宜執行沒收時，追徵其價額。宣告沒收或追徵，有
    過苛之虞、欠缺刑法上之重要性、犯罪所得價值低微，或為
    維持受宣告人生活條件之必要者，得不宣告或酌減之。刑法
    第38條第2項、第3項及第38條之2第2項亦分別定有明文。經
    查，被告違犯上開犯行時使用之保溫杯並未扣案，考量該物
    品為日常生活可用之物，單獨存在不具刑法上之非難性，倘
    予沒收、追徵，對於沒收制度所欲達成或附隨之社會防衛亦
    無助益，堪認欠缺刑法上之重要性，應認無沒收、追徵之必
    要，爰依刑法第38條之2第2項之規定，不予宣告沒收、追徵
    ，附此敘明。 
五、據上論斷，依刑事訴訟法第449條第2項、第3項、454條第2
    項，刑法第277條第1項、第51條第5款、第41條第1項前段，
    逕以簡易判決判處如主文所示之刑。
六、如不服本判決，應自判決送達之翌日起20日內向本院提出上
    訴狀（須附繕本），上訴於本院第二審合議庭。 
本案經檢察官莊立鈞提起公訴，檢察官鄭聆苓到庭執行職務。 
　
中　　華　　民　　國　　110 　年　　5 　　月　　18　　日
  　　　　　　　　刑事第十五庭  法　官　黃鏡芳
以上正本證明與原本無異。
如不服本判決應於收受判決後20日內向本院提出上訴書狀（應附
繕本）。
                                書記官　施茜雯
中　　華　　民　　國　　110 　年　　5 　　月　　18　　日
附錄本案論罪科刑法條
中華民國刑法第277條
傷害人之身體或健康者，處 5 年以下有期徒刑、拘役或 50 萬
元以下罰金。
犯前項之罪，因而致人於死者，處無期徒刑或 7 年以上有期徒
刑；致重傷者，處 3 年以上 10 年以下有期徒刑。
附件：
　　　臺灣臺南地方檢察署檢察官起訴書
                                     110年度偵字第4989號
　　被      告　顏上林　男　24歲（民國00年0月00日生）
　　　　　　　　　　　　住高雄市○○區○○里○○路○○巷
　　　　　　　　　　　　00號（現另案於法務部○○○○○○
                        ○執行中）
　　　　　　　　　　　　國民身分證統一編號：Z000000000號
上列被告因傷害案件，已經偵查終結，認應提起公訴，茲將犯罪
事實及證據並所犯法條分敘如下：
　　　　犯罪事實
一、顏上林與陳平元、張景童等3人前均在位於臺南市○○區○○○村
    0號法務部○○○○○○○臺南看守所○○○○○○○○）服刑。顏上林與張
    景童、陳平元雙方因細故發生口角，顏上林竟基於傷害張景
    童、陳平元身體之犯意，於民國109年4月8日15時42分許，
    在上址臺南分監四工場內，先持保溫杯攻擊張景童之頭部，
    致張景童因而受有頭部之傷害；復持保溫杯攻擊陳平元之頭
    部，致陳平元因而受有頭部之傷害。
二、案經陳平元、張景童告訴偵辦。
　　　　證據並所犯法條
一、證據清單及待證事實：
編號 證　據　清　單 待　證　事　實 一 證人即告訴人陳平元於警 詢時之指述　　　　　 全部犯罪事實。 二 證人即告訴人張景童於警詢時之指述　　　 全部犯罪事實。 三 被告顏上林於本署偵查中之自白 全部犯罪事實。 四 被告顏上林於109年4月8日在臺南看守所收容人談話筆錄影本1份（109年度他字第2240號卷宗內警卷第39頁以下）　　 全部犯罪事實。 五 證人即告訴人張景童於109年4月8日在臺南看守所收容人談話筆錄影本1份（109年度他字第2240號卷宗內警卷第43頁以下） 全部犯罪事實。 六 證人即告訴人陳平元於109年4月8日在臺南看守所收容人談話筆錄影本1份（109年度他字第2240號卷宗內警卷第47頁以下） 全部犯罪事實。 七 證人王振傑於109年4月8日在臺南看守所收容人談話筆錄影本1份（109年度他字第2240號卷宗內警卷第51頁以下） 全部犯罪事實。 八 證人林哲緯於109年4月8日在臺南看守所收容人談話筆錄影本1份（109年度他字第2240號卷宗內警卷第53頁以下） 全部犯罪事實。 九 保溫杯照片3張（109年度他字第2240號卷宗內警卷第55頁） 被告顏上林攻擊告訴人張景童、陳平元之工具。 十 告訴人張景童受傷照片4張（109年度他字第2240號卷宗內警卷第57頁） 告訴人張景童受有頭部之傷害。 十一 告訴人陳平元受傷照片3張（109年度他字第2240號卷宗內警卷第59頁） 告訴人陳平元受有頭部之傷害。 十二 監視器翻拍照片4張（109年度他字第2240號卷宗內警卷第69至71頁） 全部犯罪事實。 
二、核被告所為，係犯刑法第277條第1項之普通傷害罪嫌。被告
    所犯傷害罪2次，犯罪各別，請予分論併罰。
三、依刑事訴訟法第251條第1項提起公訴。
　　此　致
臺灣臺南地方法院
中　　華　　民　　國　 110　　年　　3 　　月　　19　　日
　　　　　　　　　　　　　　　檢察官　莊  立  鈞
本件正本證明與原本無異
中　　華　　民　　國　 110　　年　　 3　 月　  29　　日
                              書  記  官  林志誠
附錄本案所犯法條全文 
中華民國刑法第277條
傷害人之身體或健康者，處 5 年以下有期徒刑、拘役或 50 萬
元以下罰金。
犯前項之罪，因而致人於死者，處無期徒刑或 7 年以上有期徒
刑；致重傷者，處 3 年以上 10 年以下有期徒刑。